【裁判字號】    97,訴,3570
【裁判日期】    970930
【裁判案由】    毒品危害防制條例
【裁判全文】
臺灣板橋地方法院刑事判決              97年度訴字第3570號
公  訴  人  臺灣板橋地方法院檢察署檢察官
被      告  甲○○
上列被告因毒品危害防制條例案件，經檢察官提起公訴（97年度
毒偵字第5631號）暨移送併案審理（97年度毒偵字第5268號），
被告於準備程序中對被訴之事實為有罪陳述，本院合議庭裁定由
受命法官獨任行簡式審判程序，並判決如下：
    主    文
甲○○施用第一級毒品，處有期徒刑柒月；又施用第二級毒品，
處有期徒刑肆月，扣案甲基安非他命壹包（毛重壹點壹公克）沒
收銷燬，吸食器壹組、分裝袋貳拾壹只均沒收；應執行有期徒刑
玖月，扣案甲基安非他命壹包（毛重壹點壹公克）沒收銷燬，吸
食器壹組、分裝袋貳拾壹只均沒收。
    事    實
一、甲○○前於民國95年間，因施用毒品案件，經本院以95年度
    毒聲字第1981號裁定送勒戒處所觀察、勒戒後，因認無繼續
    施用毒品之傾向，於96年1 月25日執行完畢釋放出所，並由
    臺灣板橋地方法院檢察署檢察官以95年度毒偵字第5698號為
    不起訴處分確定；詎猶不知戒慎，於上開觀察、勒戒執行完
    畢釋放後5 年內，竟又分別基於施用第一級毒品海洛因、第
    二級毒品甲基安非他命之犯意，而各為下列行為：
(一)、97年6 月10日某時許，在臺北縣中和市○○路1184號美芙精
    品旅館811 號房內，基於施用第一級毒品海洛因之犯意，以
    將海洛因摻入香煙內點燃後吸食煙氣之方式，施用海洛因1
    次。
(二)、97年6 月10日某時許，在同前處所，另行基於施用第二級毒
    品甲基安非他命之犯意，以將甲基安非他命置於玻璃球內用
    火燒烤後吸食煙氣之方式，施用甲基安非他命1 次；嗣於同
    日20時30分許，在上址與郭聖賢、陳正文、陳志彥、黃靖雯
    、陳淑貞等人一同為警查獲，併在甲○○身上扣得其因本件
    施用而持有之第二級毒品甲基安非他命1 包（毛重1.1 公克
    ）、其所有供本件施用第二級毒品甲基安非他命犯行所用之
    吸食器1 組、分裝袋21只，及非其所有亦與其本件施用海洛
    因、甲基安非他命犯行無關之白色不明粉末2 包（合計毛重
    0.75公克）、海洛因4 包（合計毛重8.55公克）、甲基安非
    他命2 包（合計毛重0.55公克）、海洛因殘渣瓶1 個、海洛
    因殘渣袋2 只、吸食器1 組、分裝袋1 批等物，甲○○且同
    意接受員警採尿，其尿液檢體經鑑定後呈嗎啡、甲基安非他
    命陽性反應。
二、案經行政院海岸巡防署海岸巡防總局北部地區巡防局移送臺
    灣板橋地方法院檢察署檢察官偵查後起訴。
    理    由
一、認定犯罪事實所憑之證據及理由：
(一)、訊據被告對其在上揭時間、地點施用第一級毒品海洛因、第
    二級毒品甲基安非他命之事實，於本院審理中自白不諱；而
    其為警查獲時，同意接受員警採尿，經警將所採集尿液檢體
    送驗後，其尿液檢體呈嗎啡、甲基安非他命陽性反應等情，
    有瑞芳醫事檢驗所97年6 月24日出具之檢驗報告、海岸巡防
    署北部地區巡防局臺北機動查緝隊尿液真實姓名對照表各1
    紙附卷足憑（見97年度毒偵字第5631號偵查卷第55、25頁）
    ；另被告為警查獲時，自其身上所扣得之白色透明結晶1包
    ，經鑑定，確含第二級毒品甲基安非他命成分，毛重1.1 公
    克等情，有行政院海岸巡防署臺北機動查緝隊查獲涉嫌毒品
    危害防制條例毒品初步鑑驗報告單1 紙附卷可稽（見上揭偵
    查卷第21頁）；此外，復有被告所有供本案施用甲基安非他
    命犯行所用之吸食器1 組、分裝袋21只等物扣案可佐，俱徵
    被告前開自白應與事實相符，可以採信。
(二)、按觀察、勒戒或強制戒治執行完畢釋放後，5 年內再犯施用
    第一、二級毒品之罪者，檢察官應依法追訴，毒品危害防制
    條例第23條第2 項定有明文；查被告有如事實欄所載觀察勒
    戒紀錄，嗣因認無繼續施用毒品傾向，於96年1 月25日因執
    行完畢釋放出所，併由臺灣板橋地方法院檢察署檢察官以95
    年度毒偵字第5698號為不起訴處分確定等情，有臺灣高等法
    院被告前案紀錄表附卷足參，是被告於觀察勒戒執行完畢釋
    放後，5 年內再犯本件施用毒品罪，亦甚明確；綜上，本件
    事證已明，被告犯行堪以認定。
二、應適用之法律、科刑審酌事由及沒收物之處理：
(一)、核被告如事實欄一(一)所為，係犯毒品危害防制條例第10條第
    1 項之施用第一級毒品；其如事實欄一(二)所為，係犯同條例
    第10條第2 項之施用第二級毒品罪；其施用前後持有第一級
    毒品海洛因、第二級毒品甲基安非他命之低度行為，均各為
    其施用第一、二級毒品之高度行為所吸收，均不另論罪。被
    告所犯上開2 罪間，犯意各別，行為互殊，應予分論併罰。
(二)、茲審酌被告素行、智識程度、犯罪動機、目的、手段、前已
    因施用毒品犯行，經執行觀察勒戒，仍再為本件犯行，顯未
    知所戒慎，暨其施用毒品行為對於自身及社會所造成之危害
    程度非輕，然犯後坦承犯行，態度尚佳等一切情狀，就其前
    開所犯2 罪，分別量處如主文所示之刑，並定其應執行之刑
    ，以示儆懲；又公訴人移送併案審理部分（97年度毒偵字第
    5268號），與起訴部分，係屬同一事實，本院自得併與審究
    ，附此敘明。
(三)、扣案甲基安非他命1 包（毛重1.1 公克），係被告因本件施
    用而持有之物，且因其內之甲基安非他命與包裹前開毒品之
    分裝袋1 只，二者在物理上難以析離，均應依毒品危害防制
    條例第18條第1 項前段規定諭知沒收銷燬；另扣案之吸食器
    1 組、分裝袋21只乃被告所有，供本件施用甲基安非他命犯
    罪所用之物，爰依刑法第38條第1項 第2 款規定宣告沒收。
    至扣案之白色不明粉末2 包（合計毛重0.75公克）、海洛因
    4 包（合計毛重8.55公克）、甲基安非他命2 包（合計毛重
    0.55公克）、海洛因殘瓶1 個、海洛因殘渣袋2 只、吸食器
    1 組、分裝袋1 批等物，因非被告所有，且與其本件施用第
    一、二級毒品犯行無關，爰不併於本案宣告沒收或銷燬之，
    附此敘明。
據上論斷，應依刑事訴訟法第273 條之1 第1 項、第299 條第1
項前段、毒品危害防制條例第10條第1 項、第2 項、第18條第1
項前段，刑法第11條、第51條第5 款、第38條第1 項第2 款，判
決如主文。
本案經檢察官郭季青到庭執行職務。
中    華    民    國    97    年    9     月    30    日
                  刑事第十七庭法  官  陳明偉
以上正本證明與原本無異。
如不服本判決應於送達後10日內向本院提出上訴狀。
                              書記官  強梅芳
中    華    民    國    97    年     9    月    30    日
附錄本案論罪科刑法條全文
毒品危害防制條例第十條
施用第一級毒品者，處六月以上五年以下有期徒刑。
施用第二級毒品者，處三年以下有期徒刑。


司法院資訊處製作；財團法人民間司法改革基金會備份。
